【裁判字號】    98,交聲,815
【裁判日期】    980428
【裁判案由】    違反道路交通管理處罰條例聲明異議
【裁判全文】
臺灣臺北地方法院交通事件裁定         98年度交聲字第815號
原處分機關  交通部公路總局臺北區監理所
異議人即
受處分人  乙○
                國民
上列異議人即受處分人因違反道路交通管理處罰條例案件，對於
交通部公路總局臺北區監理所中華民國98年3 月13日所為之處分
（原處分案號：北監自裁字裁40─AEX619151 號）聲明異議，本
院裁定如左：
    主      文
異議駁回。
    理      由
一、按汽車臨時停車時，不得併排臨時停車，道路交通安全規則
    第111 條第1 項第5 款定有明文；次按臨時停車係指車輛因
    上、下人、客，裝卸物品，其引擎未熄火，停止時間未滿三
    分鐘，保持立即行駛之狀態；又汽車駕駛人臨時停車時，有
    不依順行之方向，或不緊靠道路右側，或併排臨時停車，或
    單行道不緊靠路邊停車者，處新臺幣（下同）300 元以上60
    0 元以下罰鍰，道路交通管理處罰條例第3 條第9 款、第55
    條第4 款定有明文。
二、本件異議人即受處分人（下稱受處分人）乙○駕駛車牌號碼
    DB-3950 號自用小客車，於民國98年1 月12日18時40分許，
    在臺北市○○路282 號前因併排臨時停車，為臺北市政府警
    察局信義分局警備隊警員甲○○攔停，並以受處分人有違反
    道路交通管理處罰條例第55條第4 款規定之行為當場掣單舉
    發。嗣受處分人在舉發通知單上所載之應到案日期（即98年
    1 月27日）內之同年1 月23日向原處分機關申訴，經原處分
    機關函請舉發機關調查結果，仍認受處分人有上開違規行為
    ，乃依道路交通管理處罰條例第55條第4 款及違反道路交通
    管理事件統一裁罰基準表之規定，於98年3 月13日裁處受處
    分人600 元之罰鍰。
三、受處分人異議意旨略以：伊雖有於上開時地駕駛前揭汽車暫
    停於該處機車停車格外側，但伊暫停之原因是要讓車上友人
    下車領錢，朋友下車後，伊就準備要離開，暫停時間不超過
    40秒，不料二警察前後擋住伊，並要伊出示證件，結果伊就
    被開單，伊覺得不合理，為此聲明異議，請求撤銷原裁罰云
    云。
四、經查，受處分人於上開時地有駕駛前揭汽車暫停於該處機車
    停車格外側，以供車上友人下車之併排臨時停車事實，為受
    處分人所不爭執，並經證人即舉發員警甲○○於本院調查時
    證述綦詳（見本院卷第16頁至第17頁）。考諸道路交通管理
    處罰條例有關禁止臨時併排停車規定之立法目的，主要係在
    於禁止駕駛人為貪一己之便違反交通法規占用車道，而剝奪
    用路人之順暢通行權致影響交通秩序。受處分人同為用路人
    ，當知將車輛停放於機車停車格旁，勢將占用原供車輛通行
    之相當路面，縮減該處道路可供使用之範圍，對於道路交通
    之順暢，自有所妨礙，並影響其他用路人之行車安全，受處
    分人於本院調查時已自承伊於遭舉發當時，係將前揭車輛停
    放於白線與機車停車格之間，停車格內尚停有機車等語無誤
    ，佐以上開路段為2 車道，2 車道間以白色實線分隔，路邊
    繪有機車停車格等情，有舉發現場照片1 張附卷可稽（見本
    院卷第21頁），是受處分人上開臨時停車方式，已占用約一
    個車道甚明，此亦經證人甲○○於本院調查時證述明確，則
    受處分人之上開臨時停車行為，對於道路交通之順暢，已有
    所妨礙，並影響其他用路人之行車安全，況併排臨時停車，
    本為法所不許，縱使臨時停車時間不超過1 分鐘，亦足妨害
    交通秩序。至員警之舉發方式為何、是否專業，均與受處分
    人有無本件交通違規行為無涉，是受處分人前開所辯，均無
    足採。本件事證明確，受處分人違規行為堪以認定，應依法
    裁罰。
五、綜上所述，受處分人確有併排臨時停車之違規行為，且於舉
    發通知單所載應到案日期前提出陳述，從而原處分機關依道
    路交通管理處罰條例第55條第4 款及違反道路交通管理事件
    統一裁罰基準表之規定，裁處受分人罰鍰600 元，核無違誤
    ，受處分人聲明異議，指摘原處分不當，為無理由，應予駁
    回。
據上論斷，應依道路交通案件處理辦法第19條規定，裁定如主文
。
中    華    民    國    98    年    4    月    28    日
                  交通法庭    法  官  謝昀璉
上正本證明與原本無異。
如不服本裁定，應於裁定送達後5 日內向本院提出抗告狀。
                              書記官  鄭雅文
中    華    民    國    98    年    5     月    1     日


司法院資訊處製作；財團法人民間司法改革基金會備份。
